臺灣高等法院刑事判決　　　　　　　　 96年度上易字第631號
　　上　訴　人
　　即　被　告　甲○○
上列上訴人因毒品危害防制條例案件，不服臺灣宜蘭地方法院95
年度易字第346號，中華民國96年2月12日第一審判決（起訴案號
：臺灣宜蘭地方法院檢察署95年度毒偵字第897號）， 提起上訴
，本院判決如下：
    主  文
上訴駁回。
    事  實
一、甲○○前於94年間因施用毒品案件，經觀察、勒戒後，認無
    繼續施用毒品之傾向，獲臺灣宜蘭地方法院檢察署94年度毒
    偵緝字第23號不起訴處分確定，猶不知悔改， 於95年8月16
    日凌晨0時30分許往前回溯96小時內之某時（ 不含為警查獲
    至採尿期間），在不詳處所施用第2級毒品安非他命1次，嗣
    警查獲並採尿送驗，始悉上情。
二、案經宜蘭縣警察局宜蘭分局報請臺灣宜蘭地方法院檢察署檢
    察官偵查起訴。
    理  由
一、被告甲○○經合法傳喚無正當理由未到庭，其上訴未具理由
    ，惟據其於原審審判時陳稱否認有何施用安非他命之犯行，
    辯稱：其於93年觀察、勒戒執行完畢後即不曾施用安非他命
    ，可能是盛裝尿液的瓶子有被動手腳云云，然查：被告於95
    年8月16日凌晨0時30分許經警採尿送驗，其尿液呈現安非他
    命及甲基安非他命陽性反應，有慈濟大學濫用藥物檢驗中心
    檢驗總表及宜蘭縣警察局宜蘭分局偵辦毒品案件尿液檢體編
    號、姓名對照登記簿各1紙附卷可稽。 慈濟大學濫用藥物檢
    驗中心先以EIA即酵素免疫分析法對被告尿液進行初驗， 再
    以GC/MS即氣相層析質譜儀分析法進行確認， 在良好操作條
    件下，以氣相層析質譜儀作藥物及其代謝產物之定性及定量
    分析，幾無偽陽性反應產生之可能，有台北榮民總醫院83年
    4月7日（83）北總內字第3059號函在卷可佐，是被告確有施
    用安非他命之犯行應堪認定。被告雖辯稱：可能盛裝尿液之
    瓶子有破損，被動手腳，所以驗出陽性反應云云，然被告尿
    液檢體甲、乙兩瓶之瓶身及封條並無毀損情形，甲、乙兩瓶
    之安非他命及甲基安非他命濃度，在統計上無法證明甲、乙
    兩瓶有何差異，此有慈濟大學濫用藥物檢驗中心96年1月2日
    慈大藥字第96010203號函附卷可稽，是被告所辯顯不足採，
    本件事證明確，應依法論科。
二、被告前因施用毒品案件，經觀察、勒戒，認無繼續施用毒品
    之傾向，於94年間觀察、勒戒執行完畢，獲臺灣宜蘭地方法
    院檢察署94年度毒偵緝字第23號不起訴處分確定，有本院被
    告前案紀錄表在卷可考，其於觀察、 勒戒執行完畢釋放後5
    年內再犯本件，核其所為，係犯毒品危害防制條例第10條第
    2項之施用第2級毒品罪。其因施用而持有第2級毒品， 持有
    之低度行為應為施用之高度行為所吸收，不另論罪。
三、原審因認被告罪證明確， 引用毒品危害防制條例第10條第2
    項，刑法第11條前段、第41條第1項前段之規定， 並審酌被
    告前即曾因施用毒品經觀察、勒戒，已如上述，再犯本件，
    顯見其戒除毒癮之意志不堅，自制能力不足，惟念被告施用
    毒品之犯行，係屬對其自身健康之戕害行為，對社會所造成
    之損害尚非直接，施用次之數亦有限，及其國中畢業之智識
    程度等情狀，量處有期徒刑4月， 並諭知易科罰金之折算標
    準。核其認事用法，並無不合，量刑亦稱妥適。上訴人即被
    告未提理由上訴，惟本院認原審認事用法，並無不合，上訴
    應予駁回。
四、被告經合法傳喚，無正當理由未到庭，爰不待其陳述，逕行
    判決。
據上論斷，應依刑事訴訟法第368條、第371條，判決如主文。
本案經檢察官周誠南到庭執行職務。
中　　華　　民　　國　　96　　年　　5　　月　　17　　 日
　　　　　　　　　刑事第４庭    審判長法　官  蔡秀雄
　　　　　　　　　　　　　　　　　　  法　官  鄭水銓
　　　　　　　　　　　　　　　　　　  法　官  周煙平
以上正本證明與原本無異。
不得上訴。
                                      書記官  蕭麗珍
中　　華　　民　　國　　96　　年　　5 　　月　　23　　日
本案論罪科刑法條全文
毒品危害防制條例第10條第2項
施用第一級毒品者，處 6 月以上 5 年以下有期徒刑。
施用第二級毒品者，處 3 年以下有期徒刑。
